臺灣臺北地方法院民事簡易判決
111年度北簡字第8565號
原      告  台新綜合證券股份有限公司

法定代理人  郭嘉宏  
訴訟代理人  黃偉誠  
被      告  黃麗臻  
上列當事人間請求返還欠款事件，於中華民國111年7月4日言詞
辯論終結，本院判決如下：
　　主      文
被告應給付原告新臺幣肆拾肆萬零肆拾肆元，及其中新臺幣參拾
陸萬陸仟貳佰柒拾參元自民國一百一十年五月二十七日起至清償
日止，按年息百分之五計算之利息。
訴訟費用新臺幣肆仟捌佰伍拾元由被告負擔。
本判決得假執行；但被告如以新臺幣肆拾肆萬零肆拾肆元預供擔
保，得免為假執行。
    事實及理由要領
一、本件兩造合意以本院為第一審管轄法院，有開戶契約書在卷
    可稽，是本院就本件訴訟自有管轄權。又被告經合法通知，
    未於言詞辯論期日到場，查無民事訴訟法第386條所列各款
    情事，應准原告之聲請，由其一造辯論而為判決，合先敘明
    。
二、原告主張：被告前於民國109年3月31日於原告營業處所開立
    股票買賣帳戶(帳號815B-000000-0)，並親自簽訂「開戶契
    約書」，嗣於110年2月4日線上簽署「有價證券融資融券開
    戶契約書(下稱融資融券契約書)」及「有價證券當日沖銷交
    易風險預告書暨概括授權同意書及證券商辦理應付當日沖銷
    券差有價證券借貸契約書(下稱當沖契約書)」二)，以從事
    融資融券、當沖券差交易。嗣被告因委託買賣有價證券違約
    而積欠如下之款項：
㈠、被告於110年5月18日所為之交易，應給付原告新臺幣(下同)2
    82,571元及違約金38,732元，共計321,303元：
  1.被告於110年5月18日以券差交易現券賣出股票長榮海(代碼:
    2603)19,000股，賣出價金為1,294,300元，留置沖銷款為1,
    288,578元，惟被告未能於當日反向買進沖銷，該股票遂於1
    10年5月19日由原告依「當沖契約書」反向回補，買入價金
    加計手續費共計1,377,560元。經以留置沖銷款1,288,578元
    扣除強制回補買回款1,377,560元、按「當沖契約書」第貳
    點第四條規定以當日收盤價百分之七計算之借券費用92,302
    元及借券手續費1,032元結算相抵後，被告應給付原告182,3
    16元(計算式：1,288,578元-1,377,560元-92,302元-1,032
    元=-182,316元)。
  2.被告於110年5月18日亦以券差交易現券賣出股票陽明(代碼:
    2609)9,000股，賣出價金為642,300元，留置沖銷款為639,4
    60元，惟被告未能於當日反向買進沖銷，該股票遂於110年5
    月19日由原告依「當沖契約書」反向回補，買入價金加計手
    續費共計693,086元。經以留置沖銷款639,460元扣除強制回
    補買回款693,086元、按「當沖契約書」第貳點第四條規定
    以當日收盤價百分之七計算之借券費用46,116元及借券手續
    費513元結算相抵後，被告應給付100,255元(計算式：639,4
    60元-693,086元-46,116元-513元=-100,255元)。
  3.綜上，被告於110年5月18日所為之交易，共計應給付原告28
    2,571元（計算式：182,316元+100,255元=282,571元），詎
    被告竟違反當沖契約書第七條之約定而不履行給付前開款項
    之義務，原告遂依約申報違約。另按「委託買賣證券受託契
    約」第十一條及「臺灣證券交易所股份有限公司證券經紀商
    受託契約準則」第十九條之規定，原告得向被告收取相當成
    交金額百分之七之違約金，今原告僅就總成交賣出金額1,93
    6,600元(計算式：1,294,300元+642,300元=1,936,600元)之
    百分之二計算違約金，計38,732元(計算式：1,936,600元×2
    ％=38,732元)。故就被告於110年5月18日所為之交易，共計
    應給付原告321,303元(計算式：282,571元+38,732元=321,3
    03元)。
㈡、被告於110年5月19日所為之交易，應給付原告83,702元及違
    約金35,039元，共計118,741元：
　1.被告於110年5月19日以券差交易現股當沖賣出股票長榮海(
    代碼:2603)9,000股，賣出價金扣除交易稅及手續費為661,9
    61元，並於當日全數回補，買入價金加計手續費為687,678
    元，結算相抵後被告應給付原告25,717元；被告同日以券差
    交易現券賣出及融券賣出股票陽明(代碼:2609)各1,000股及
    6,000股，現券賣出價金扣除交易稅及手續費為78,770元、
    融券賣出價金為467,600元，被告並於當日現股當沖買回陽
    明(代碼:2609)1,000股，買入價金加計手續費為80,614元，
    現股當沖陽明(代碼:2609)1,000股部分，結算相抵後被告應
    給付原告1,844元；惟被告當日仍有融券6,000股未能於當日
    反向買進沖銷，依「融資融券契約書」第十三條，因被告與
    原告簽訂之當沖契約書於110年5月20日發生違約情事，爰提
    前了結該信用交易，該股票遂於110年5月20日由原告反向回
    補，買入價金加計利息及手續費為431,066元，經結算相抵
    後，融券交易部分被告應給付原告36,534元。準此，被告於
    110年5月19日所為之前開交易，共計應給付原告64,095元(
    計算式：25,717元+1,844元+36,534元 =64,095元)，詎被告
    屆期竟違反前揭契約而不履行給付前開款項之義務，原告遂
    依約定申報違約。另按「委託買賣證券受託契約」第十一條
    、「融資融券契約書」第十條及「臺灣證券交易所股份有限
    公司證券經紀商受託契約準則」第十九條之規定，原告得向
    被告收取相當成交金額百分之七之違約金，今原告僅就被告
    當日總成交金額2,478,700元之百分之二計算違約金，計24,
    210元(計算式：2,478,700元×2％=24,210元)。故就被告於11
    0年5月19日所為之前開交易，共計應給付原告88,305元(計
    算式：64,095元+24,210元=88,305元)。 
  2.被告於5月19日以券差交易現券賣出股票陽明(代碼:2609)2,
    000股，賣出價金為154,700元，留置沖銷款為154,016元，
    惟被告未能於當日反向買進沖銷，該股票遂於110年5月20日
    由原告依「當沖契約書」反向回補，買入價金加計手續費為
    162,230元。經以留置沖銷款154,016元扣除強制回補買回款
    162,230元、按「當沖契約書」第貳點第四條規定以當日收
    盤價百分之七計算之借券費用11,270元及借券手續費123元
    結算相抵後，被告應給付原告19,607元(計算式：154,016元
    -162,230元-11,270元-123元=-19,607元)，詎被告竟違反當
    沖契約書而不履行給付前開款項之義務，原告遂依約定申報
    違約。另按「委託買賣證券受託契約」第十一條及「臺灣證
    券交易所股份有限公司證券經紀商受託契約準則」第十九條
    之規定，原告得向被告收取相當成交金額百分之七之違約金
    ，原告就當日券差交易總成交賣出金額154,700元之百分之
    七計算違約金，計10,829元(計算式：154,700元×7％=10,829
    元)。故就被告於110年5月19日所為之前揭交易，共計應給
    付原告30,436元(計算式：19,607元+10,829元=30,436元)。
  3.綜上，被告於110年5月19日所為之交易，應給付原告83,702
    元（計算式：64,095元+19,607元=83,702元）及違約金35,0
    39元（計算式：24,210元+10,829元=35,039元），共計118,
    741元（計算式：83,702元+35,039元=118,741元）。
㈢、綜上所述，被告因委託買賣有價證券違約之各項金額，總   
   計應給付原告440,044元(計算式：321,303元+118,741元=44
    0,044元)，及其中366,273元（計算式：282,571元+83,702
    元=366,273元），經原告於110年5月25日寄送違約通知催討
    ，被告仍未置理。為此，爰起訴請求，並聲明：如主文第1 
     項所示。
三、原告主張上開事實，業據其提出開戶契約書、有價證券融資
    融券開戶契約書及有價證券當日沖銷交易風險預告書暨概括
    授權同意書及證券商辦理應付當日沖銷券差有價證券借貸契
    約書電子簽章紀錄及契約、110年5月18日現沖券差應收付表
    (借券)-長榮海、110年5月18日現沖券差應收付表(借券)-陽
    明、110年5月18日客戶違約盈虧表、110年5月19日分戶帳歷
    史查詢報表、集中保管客戶資料媒體傳送作業明細表、110
    年5月19日客戶違約盈虧表、110年5月19日現沖券差應收付
    表(借券)-陽明、110年5月19日客戶違約盈虧表(券差)、110
    年5月21日、5月24日及5月25日「違約通知函」及回執等件
    影本各乙份為證，被告經合法通知，未於言詞辯論期日到場
    爭執，亦未提出任何書狀答辯以供本院斟酌，是應認原告之
    主張應為真實。從而，原告依契約之法律關係，請求被告給
    付440,044元，及其中366,273元自110年5月27日起至清償日
    止，按年利率5%計算之利息，洵屬正當，應予准許。
四、本件係就民事訴訟法第427條訴訟適用簡易程序所為被告敗
    訴之判決，依同法第389條第1項第3款規定，應依職權宣告
    假執行。並依同法第392條第2項規定，依職權宣告被告如預
    供擔保後，得免為假執行。
五、本件訴訟費用額，依後附計算書確定如主文所示金額。
中　　華　　民　　國　　111 　年　　7 　　月　　25　　日
                  臺灣臺北地方法院臺北簡易庭
                              法  官　李宜娟
以上正本係照原本作成。
如不服本判決，應於判決送達後20日內向本庭提出上訴狀。（須
按他造當事人之人數附繕本）。如委任律師提起上訴者，應一併
繳納上訴審裁判費。
中　　華　　民　　國　　111 　年　　7 　　月　　25　　日
　　　　　　　　　　　　　　  書記官　官逸嫻

計　　算　　書
項　　　　目             金　額（新臺幣）    　　備　註
第一審裁判費   　 　　   4,850元
合　　　　計　　　       4,850元